【裁判字號】    96,訴,23
【裁判日期】    970425
【裁判案由】    偽造文書
【裁判全文】
福建金門地方法院刑事判決                96年度訴字第23號
公  訴  人  福建金門地方法院檢察署檢察官
被      告  乙○○
選任辯護人  丁志達律師
            朱峻賢律師
            陳錫川律師
被      告  丙○○
選任辯護人  丁志達律師
上列被告等因偽造文書案件，經檢察官提起公訴（96年度偵字第
76號），本院判決如下：
    主  文
丙○○共同行使業務上登載不實文書罪，累犯，處有期徒刑拾月
，減為有期徒刑伍月，如附表2編號2號所示之收據原本壹張，沒
收之。又共同行使業務上登載不實文書罪，累犯，處有期徒刑拾
月，減為有期徒刑伍月，如附表2編號2號所示之收據原本壹張，
沒收之。又共同使公務員登載不實罪，累犯，處有期徒刑拾月，
減為有期徒刑伍月。又共同使公務員登載不實罪，累犯，處有期
徒刑拾月，減為有期徒刑伍月。應執行有期徒刑壹年陸月，如附
表2編號2號所示之收據原本壹張沒收之。
丙○○其餘被訴使公務員登載不實及詐欺部分無罪。
乙○○無罪。
     事     實
一、丙○○係銓晟有限公司（下稱銓晟公司）之實際負責人（名
    義負責人為乙○○），曾因偽造文書案件，被判處有期徒刑
    4月確定，於民國93年8月19日易科罰金執行完畢。丙○○因
    瞭解臺灣地區每年10月份生薑採收期之前數月，因生薑青黃
    不接，市場缺貨，價格飛漲，認為從大陸地區進口生薑，輸
    往臺灣地區銷售，有厚利可圖，亦明知自大陸地區輸入金門
    地區之生薑，不得輸往臺灣地區。金門地區農作物產品輸往
    臺灣地區時，應向金門縣政府申請核發金門地區植物或植物
    產品來源地供貨證明書（下稱「金門產地來源證明書」），
    證明係金門地區本地產出後，再持以向行政院農業委員會動
    植物防疫檢疫局高雄分局金門檢疫站（下稱金門檢疫站），
    申請檢疫放行，竟意圖自大陸地區輸入生薑，再轉運臺灣地
    區販售牟利。
二、丙○○乃在95年4月2日及同年9月25日，以銓晟公司名義，
    先後委由晉源船務代理有限公司、鴻順興海運股份有限公司
    ，以小三通方式，自大陸地區福建省泉州市，輸入大陸地區
    生薑20,145公斤、12,000公斤，出具如附表1編號1及2之切
    結書，切結自大陸輸入之生薑，保證僅提供金門地區食用，
    絕對不會留為種植用，向金門檢疫站申請檢疫。金門檢疫站
    先後在95年6月14日、95年10月5日燻蒸後放行，而成功輸入
    大陸生薑20,000公斤、12,000公斤（以下依序稱：第一批大
    陸生薑、第二批大陸生薑）。並將進口之部分大陸地區生薑
    ，假植於東紅山段195號等筆土地上，以便申請「金門產地
    來源證明書」時，應付主管機關之檢查。
三、其間，丙○○為達大陸生薑輸往臺灣地區銷售圖利之目的，
    乃於95年4、5月間，打電話向臺中縣東勢鎮元山友農產行
    負責人，即從事生薑買賣業務之己○○（未據起訴），請託
    己○○開具不實之假收據，供其向主管機關申請金門產地來
    源證明書時，證明其薑種來源，以便將大陸生薑輸往臺灣交
    由己○○銷售，所得利益再拆帳朋分。而取得己○○之應允
    ，二人明知並無於94年12月15日交易生薑15,000公斤之事實
    ，竟基於行使業務上登載不實文書之犯意聯絡，由己○○出
    具「元山友農產行」農民出售農產物收據（下稱系爭收據）
    1張，記載己○○於94年12月15日，出售生薑15,000公斤、
    每公斤新臺幣（下同）15元、金額225,000元之不實事實，
    傳真給丙○○作為薑種來源證明。
四、一切準備就緒後，丙○○與丁○○、己○○間，即基於共同
    行使己○○所出具農產物收據之業務上不實文書之犯意聯絡
    ，於同年6月27日，由丙○○以丁○○名義，填具申請書，
    蓋用丁○○之印章，並檢具系爭收據影本1份、丁○○所有
    之金城鎮○○○段438地號土地所有權狀影本1份，表明「丁○○，去年向臺中縣東勢鎮購買薑種，種植生薑，面積10公
    畝，現已可收成，請貴府同意出具產地證明，以便運至臺灣
    銷售。」，據以向金門縣政府申請金門產地來源證明書，而
    持以行使業務上登載不實之文書，足以生損害於金門縣政府
    對於境內植物品種來源管理之正確性。金門縣政府建設局農
    林課（下稱農林課）受理丙○○之申請後，由戊○○負責勘
    查。戊○○乃於95年7月10日17時許，會同丙○○、丁○○
    ，前往種植現場勘查生薑之生長情形。戊○○明知丙○○所
    申請種植生薑的土地是東紅山段438地號土地，面積1025.47
    平方公尺，竟配合丙○○、丁○○之要求，不會勘該筆土地
    ，而會勘另筆為董媽愿所有之同段195地號，面積僅710.66
    平方公尺之土地，明知該筆土地上之生薑，係假植的情形，
    竟製作不實之會勘紀錄：「第一處取樣18公斤、第二處取樣
    24公斤，平均每平方公尺產量3.2公斤，總產量2,250公斤。
    」，並拍攝6張照片存證。而後將上述資料交給負責核發「
    金門產地來源證明書」之承辦人洪佳瑛，使不知情之洪佳瑛
    ，依據上述不實之資料，審核誤認為本地生產之生薑，而於
    次日（11日）發給丁○○第86號「金門產地來源證明書」，
    證明生薑2,250公斤確實為金門本地所生產。戊○○並於97
    年7月12日利用金門縣地政電子閘門查驗系統，查詢、列印
    195號土地之地籍資料，附於申請資料之後，以為掩飾（戊○○涉嫌圖利部分，應由檢察官另行偵查）。
五、丙○○、丁○○於取得第86號「金門產地來源證明書」後，
    與己○○三人共同基於使公務員登載不實文書之犯意聯絡，
    將大陸生薑2,250公斤，分裝75箱，於95年7月12日，由丙○○以丁○○名義，填具動植物及其產品進出金門馬祖地區檢
    查申請表，表明「金門生薑」75箱，計2,250公斤之不實事
    項，並檢具第86號「金門產地來源證明書」，向金門檢疫站
    申請檢查。嗣經金門檢疫站查驗結果，符合規定，並將「金
    門生薑2,250公斤」之不實事項，記載於金門檢疫站職務上
    所掌之行政院農業委員會動植物防疫檢疫局動植物及其產品
    進出金門馬祖地區檢查申請表下方審核欄之公文書上。隨即
    於95年7月19日，委託不知情之群力服務企業有限公司，由
    「建達輪」運往臺中交由己○○收受（下稱7月份輸出案）
    ，足以生損害於金門檢疫站對植物及其產品進出金門地區檢
    查之正確性。
六、丙○○、丁○○與己○○，復基於共同行使系爭收據之業務
    上不實文書之犯意聯絡，於95年9月11日，由丙○○以丁○○名義，填具申請書，蓋用丁○○之印章，表明：「丁○○
    在金城鎮○○○段351至354地號土地種植生薑，已可採收，
    請派員實地勘查後給產地證明，以便銷往臺灣。」，並檢具
    系爭收據影本1張，向金門縣政府申請會勘上述4筆土地，核
    發「金門產地來源證明書」，而行使業務上登載不實文書，
    足以生損害於金門縣政府對於境內植物品種來源管理之正確
    性。金門縣政府於受理申請後，指派戊○○於同年9月25日
    ，會同丙○○、丁○○前往會勘東紅山段351至354地號4筆
    土地，但並未實際採樣勘查，而無會勘結果。嗣丙○○陸續
    提出於同年9月18日列印李增良所有之金城鎮○○○段351地
    號土地登記謄本，及董毓樹、董揚名共有之同段352、353地
    號土地登記謄本，與同年10月11日列印董天助所有同段271
    地號土地登記謄本。翌日（12日）15時許，戊○○陳報本件
    處理情形，而在簽呈上表示：「二、經由董君陳述種植薑所
    在地為金城鎮○○段地號351、352、353、271，總面積為3,
    911平方公尺（如附件一）。三、經本府於95年9月25日現地
    會勘，薑之種植情形（如附件二），實際種植面積3,244平
    方公尺。四、本縣歷年來並無大量種植薑之紀錄，產量擬參
    照台灣省近五年來之平均每公頃產量為28,000（如附件三）
    。五、董君實際種植為0.3244公頃，乘上28,000，總核定為
    9,083公斤。」，經呈請不知情之課長、專員及建設局長核
    定後，於是日由不知情之承辦人洪佳瑛據以發給第142號「
    金門產地來源證明書」，證明生薑9,083公斤，係金門地區
    生產（戊○○涉嫌圖利部分，應由檢察官另行偵查）。
七、丙○○、丁○○於取得第142號「金門產地來源證明書」後
    ，與己○○三人，又共同基於使公務員登載不實文書之犯意
    聯絡，以同一手法，於95年10月19日，由丙○○以丁○○名
    義，出具動植物及其產品進出金門馬祖地區檢查申請表、聲
    明書及第142號「金門產地來源證明書」，表明金門生薑6,
    300公斤，托運「建達輪」，從金門運往臺中，收貨人己○○等事項，向金門檢疫站申請檢查。嗣經金門檢疫站發現丙○○等所附具之第142號「金門產地來源證明書」上核定之
    生薑數量為9,083公斤，與申請檢查之數量6,030公斤差距太
    大，而且該證明書下方欄由機關填具部分，關於植物產品產
    自金門地區欄，並未打勾，而有所懷疑，未予同意放行。丙○○、丁○○二人因檢疫局不同意放行，復於同年11月24日
    ，簽立報告書，報告生薑6,300公斤，生產者丁○○，產地
    金門，向金門縣政府申請變更將原申請輸臺之生薑9,083公
    斤，變更為6,030公斤，重新發給「金門產地來源證明書」
    。金門縣政府乃於同日核發第186號「金門產地來源證明書
    」，而將本批生薑改為6,030公斤。丙○○、丁○○取得該
    第186號「金門產地來源證明書」後，於是日即持以行使交
    由金門檢疫站，證明生薑係金門地區生產。並由丁○○親自
    出具切結書及聲明書，保證輸臺生薑係其種植，產自金門。
    嗣金門檢疫站於同日15時30分許，根據丙○○等提出之上開
    證明書，查驗合格放行，並將「該批生薑產自金門」之不實
    事項，記載於金門檢疫站職務上所掌之行政院農業委員會動
    植物防疫檢疫局動植物及其產品進出金門馬祖地區檢查申請
    表下方審核欄之公文書上，足以生損害於金門檢疫站對植物
    及其產品進出金門地區檢查之正確性。嗣丙○○於95年11月
    27 日，委由不知情之群力服務企業有限公司以「建達輪」
    ，裝箱共210箱，自金門運往臺中交由己○○收受（下稱11
    月份輸出案）。
八、案經法務部調查局福建省調查處（下稱調查處）移送福建金
    門地方法院檢察署檢察官偵查起訴。
      理  由
甲、有罪部分：
壹、被告丙○○之辯解，及其選任辯護人之辯護意旨：
一、被告丙○○固坦承有為如附表1至5，以銓晟公司、丁○○、
    丙○○名義所為之各項文書，辦理第一、二批大陸生薑輸入
    金門案，及7月份、11月份輸出案。惟以：伊2次自大陸輸入
    至金門之生薑，並未流往臺灣、2次輸往臺灣之生薑，確實
    是在金門地區栽種收成。
二、選任辯護人則以：被告於95年7月、11月，被告2次為生薑輸
    往臺灣，而申請產地證明，金門縣政府均派員至栽種現場實
    地勘查，才核發產地證明，已經作實質審查，則無使公務員
    登載不實的問題。又附表5編號3、4之文書，其上亦有丁○○本人所為之簽名及捺印，顯然丁○○知道丙○○以其名義
    提出生薑輸往臺灣地區之申請，丙○○並無偽造私文書的問
    題。又金門檢疫站僅在於收受申請人提出申請時，所檢附金
    門縣政府核發之金門產地來源證明書，不在於審查金門產地
    來源證明書內容之真正，故丙○○對於金門檢疫站亦無使公
    務員登載不實之問題。
貳、證據能力之論斷：
一、按除顯有不可信之情況外，公務員職務上製作之紀錄文書、
    證明文書，亦得為證據，刑事訴訟第159條之4第1款定有明
    文。又被告以外之人於審判外之陳述，雖不符前四條之規定
    ，而經當事人於審判程序同意作為證據，法院審酌該言詞陳
    述或書面陳述作成時之情況，認為適當者，亦得為證據。當
    事人、代理人或辯護人於法院調查證據時，知有第159條第1
    項不得為證據之情形，而未於言詞辯論終結前聲明異議者，
    視為有前項之同意，同法第159條之5亦定有明文。
二、查行政院農業委員會農糧署（下稱農糧署）95年10月30日函
    及檢附之金門縣政府95年第2期作農情調查資料（下稱：95
    年2期作農情調查資料，調查卷第132頁），及金門縣政府以
    96年11月28日府建農字第0960406624號函附之金門縣農作物
    95年度種植面積及產量資料統計表（下稱：95年農作物產量
    表，本院卷第66、98至101頁），雖屬被告以外之人於審判
    外之陳述，然被告及其選任辯護人於本院審理時，均不爭執
    其證據能力，依刑事訴訟法第159條之5第2項規定，視為同
    意作為證據。本院審酌95年第2期作農情調查資料，係行政
    院農業委員會動植物防疫檢疫局就被告丙○○申請生薑輸臺
    檢查，函請農糧署就現行政策及法令作成解釋，經農糧署依
    據金門縣政府報送之95年第2期作農情調查資料所作說明等
    作成時之情況，認為適宜作為證據，依同法第159條之5第1
    項規定，得為證據。而95年農作物產量表，則是農林課從事
    農林調查所得之資料，為公務員職務上製作之紀錄文書，且
    無顯不可信之情況，依同法第159條之4第1款規定，得為證
    據。
、本院判斷如下：
一、金門地區之植物或植物產品，輸往臺灣，必須由金門縣政府
    發給產地證明書，並經金門檢疫站於檢疫時，確認金門地區
    生產，始得放行。大陸地區生薑不得自金門轉運臺灣地區：
（一）、按金門、馬祖與大陸地區運輸工具之往來及貨物之輸出
        入、攜帶或寄送，以進出口論；前項進口物品未經許可
        ，不得轉運金門、馬祖以外之臺灣地區，為試辦金門馬
        祖與大陸地區通航實施辦法第26條第1項前段及第2項前
        段所明定。是以金門、馬祖自大陸地區輸入大陸地區之
        貨物，不得轉運金門、馬祖以外之臺灣地區。且所謂大
        陸地區之貨物，當然包括大陸地區之植物及植物產品至
        明。
（二）、植物防疫檢疫法第11條第1項第5款規定，在金馬、澎湖
        離島地區○○○○道設置檢疫站施行檢查，植物或植物
        產品未經檢查或經檢查不合格者，不得運出或得為必要
        之處置。」行政院農業委員會，基於上述法律授權，於
        91年3月29日以農授防字第0911484054號令，訂定植物
        或植物產品運出金門馬祖地區檢查辦法（本院卷第95
        至97頁），於第3條第1項規定：由金門、馬祖地區運出
        至其他臺灣地區之植物或植物產品，所有人或其代理人
        應於運出前，填具申請書，並檢附來源地供貨證明書或
        旅客出具之聲明書，向植物防疫檢疫機關申請檢查；其
        來源地供貨證明書之核發，由當地縣（市）主管機關或
        其委託之法人辦理。同條第2項規定，前項來源地供貨
        證明書之核發，當地縣（市）主管機關得依申請人之具
        結辦理，必要時得會同相關機關（構）實地勘查。相關
        核發須知由中央主管機關定之。可見金門地區之植物及
        植物產品，輸往臺灣，必須先經主管機關即金門縣政府
        核發金門產地來源證明書，出關申請檢疫時，必須經金
        門檢疫站檢疫，並確認領有主管機關核發之產地證明書
        ，為金門所生產，始得放行。若係大陸地區植物或植物
        產品，無法取得主管發給之金門產地來源證明書，自無
        法向金門檢疫站申請檢疫通關放行，乃屬當然。並藉上
        述主管機關之核發產地證明書，及檢疫機關之檢疫之雙
        重管制，以達到禁止將大陸地區之植物或植物產品，自
        金門轉運臺灣地區，而達到植物防疫檢疫法第1條為防
        治植物疫病蟲害之發生，並制止其蔓延之目的。
二、被告丙○○以銓晟公司名義2次輸入大陸地區生薑共32,145
    公斤：
（一）、被告丙○○於95年4月2日，以銓晟公司名義，輸入大陸
        地區生薑20,145公斤，並於95年6月13日出具附表1編號
        1之切結書1張，保證該批生薑僅供金門地區食用，絕對
        不會供種植之用，向金門檢疫站申請檢疫放行，經金門
        檢疫站於95年6月14日燻蒸後之重量為20,000公斤，予
        以放行，為被告所自承，並有晉源船務代理有限公司艙
        單影本1張（調查卷第51頁）及附表1編號1切結書影本1
        張、檢疫局高雄分局出具之輸入植物檢疫證明書影本1
        件（調查卷第106頁）、輸入生薑照片2張（本院卷第18
        4頁）在卷可憑。
（二）、丙○○復於95年9月25日，以銓晟公司名義，輸入大陸
        地區生薑12,000公斤，並於95年9月25日出具如附表1編
        號2之切結書1張，切結該批生薑僅供金門地區食用，絕
        對不作為種植使用，申請金門檢疫站檢疫，經金門檢疫
        站於95年10月5日燻蒸後放行，為被告所自承，並有鴻
        順興海運股份有限公司艙單影本1張（調查卷第53頁）
        及附表1編號2切結書影本1張、檢疫局高雄分局出具之
        輸入植物檢疫證明書影本1件（調查卷第116頁）、輸入
        生薑照片2張（本院卷第186頁）在卷可憑。
（三）、被告丙○○將生薑埋植，製造運出至臺灣地區之生薑係
        產自金門之假象，以備主管機關檢查：
     1、被告丙○○已承認將大陸進口之生薑埋植於土地上。
     2、證人甲○○證稱：生薑種植的方式，係將種薑切小塊，
        以每小塊薑種距離20至25公分間距，排列於田間（本院
        卷第224頁）。被告丙○○亦坦承證人的專業沒有問題
        ，我是整塊下去種植（通常薑種均一串串，被告所指之
        整塊，係指一串，非將薑種切成一小塊），我是埋耕（
        本院卷第226頁）。足見被告係將整串薑種假植於195號
        土地上。
     3、證人丁○○於調查站詢問時陳稱：我是受丙○○僱用種
        植生薑。95年7月初，丙○○有請大貨車，從料羅港載
        了好幾車次的生薑，到小古崗已整好地的土地旁，是用
        大紙箱包好幾百箱，是老薑，請阿嫂、老人以每天1千
        至1千5百元的代價，埋在土地內。另外，在95年10月初
        ，丙○○又僱了大貨車載了好幾車次的生薑到小古崗（
        即金門縣金城鎮○○段土地），這次的數量比7月份少
        ，但也有好幾百箱，當時亦有請老人、阿嫂幫忙（調查
        卷第11、12頁），顯見被告丙○○係將生薑假植於金門
        縣金城鎮小古崗地區，製造運出至臺灣地區之生薑係產
        自金門之假象，以備主管機關查檢。
三、被告丙○○與己○○，於94年12月15日，並無交易生薑15,0
    00公斤之事實，而於95年4、5月間，共同偽造業務上不實文
    書－系爭收據（影本如附表2編號2及附表3編號3所示）：
（一）、己○○係從事生薑買賣業務之人，其因買賣生薑而出具
        之系爭收據，係其業務上之文書：
     1、己○○接受調查站調查時陳稱：我從事農業，85年起在
        自家開設元山友農產行，經營生薑、梅子等批發零售業
        務，為該農產行負責人（調查卷第76頁）。足見其係從
        事生薑買賣業務之人。至於其以該農產行負責人之身分
        ，出具系爭收據之時間、由來、目的，則據其在本院審
        理時結證稱：是95年4、5月間，丙○○以電話跟我聯絡
        ，要我補開收據給他，要申請產地證明，系爭收據所載
        的數量，是丙○○叫我這樣填的（本院卷第229頁筆錄
        ）。
     2、系爭收據記載：「農民出售農產物收據、中華民國94年
        12月15日、農民姓名己○○、地址臺中縣東勢鎮○○里
        ○○鄰○○○街90巷16號、生薑15,000公斤、單價15元、
        合計新臺幣貳拾貳萬伍仟元」，並蓋有元山友農產行及
        己○○大小章各1枚，可知系爭收據係記載該農產行買
        賣生薑之業務上文書。
     3、己○○既係從事生薑買賣業務之人，因買賣生薑而簽發
        收據，係其經營生薑生意之業務上事項，所登載作成之
        業務上文書，乃屬當然。
（二）、被告丙○○與己○○於94年12月15日並無交易生薑15,0
        00公斤之事實，而共同明知為不實之事項，登載在系爭
        屬於業務文書之收據上：
     1、被告丙○○坦承系爭收據，所載有關農產行出售之日期
        、生薑數量、價金，均為不實在（本院卷第40頁），而
        證人己○○亦結證：之前與被告只有2次生薑交易，1次
        是89年，1次93年（調查站則說92年），開收據給被告
        ，係為申請產地證明（本院卷第228至229頁）。而94年
        12月至95年2月間，由臺中開往金門之建達輪艙單留底
        資料，計9航次，並無15公噸生薑運往金門之紀錄，有
        金門縣港務處95年12月27日函（調查卷第133頁）附卷
        可證。足見被告與己○○於95年間，並無生薑交易之事
        實。
     2、被告丙○○與證人己○○雖均稱：係補開從89年至93年
        間，2次買賣生薑之收據。但並無確切的購買時間、數
        量、金額，亦未舉出任何證據以實其說，已足令人懷疑
        其真實性。又縱使屬實，但其等所供交易生薑之時間遠
        從89年至93年間，93年之後即未有任何生薑之交易，距
        離被告所謂種植生薑之95年間，期間長達2年至6年。按
        生薑之儲存，有一定期限，若儲存不當，或儲存期間過
        長，會造成發芽、腐爛，而蒙受損失。而且臺灣生薑輸
        入金門，並無任何限制，則一般人不會為了種植生薑，
        從臺灣輸入生薑長期間儲存，造成無謂之損失。被告丙○○何以95年種植生薑，竟在2年至6年前，自臺灣輸入
        生薑，顯與常理有違。無論如何被告丙○○或己○○，
        均明知於94年12月15日，並無交易生薑15,000公斤之事
        實，而製作內容不實之系爭收據，用於申請產地證明及
        檢疫通關放行，其等共同於業務上之文書即系爭收據，
        為不實之登載，甚為明確。
（三）、被告丙○○與己○○共同登載不實之系爭假買賣生薑收
        據，係供為自大陸地區輸入生薑至金門，冒充為金門境
        內生產，轉運臺灣地區，由己○○在臺灣地區販售牟利
        之用：
     1、金門生產之生薑，產量有限，僅供本地市場需求：
            依95年第2期作農情調查資料（調查卷第132頁），
        金門地區往年生薑全年總收成量，金門縣政府估計為
        18,978公斤，產量不多，一般供應本地市場所需。
     2、金門生產之生薑，銷往臺灣，不具市場競爭力，無利可
        圖：
            證人己○○於審理中結證：被告丙○○於95年7月2
        3日、95年11月29日，分別寄給我生薑2,250公斤及6,03
        0公斤。丙○○說是他種植，因為數量增加要賣給我，
        雙方未約定每公斤價格，後來有寄1張30萬元的支票給
        他，票款已兌現。2批生薑都賣不出去，最後用拍賣的
        才賣掉，共賣了5、6萬元。未向被告請求返還差額，丙○○說還有貨，多退少補。當時沒有說要賣多少數量。
        當被問及：「沒有說，你怎麼開30萬支票給他？」，己○○回答：他說第一批貨較好，第二批比較不好有爛的
        ，他說還有貨。第一批每公斤賣30元，第二批拍賣價格
        每公斤5至12元，當時臺灣生薑每公斤50元等。與被告
        買賣生薑，未定價格，算差價給他等語（本院卷第235
        至237頁）。向大陸地區進口之生薑，加運費每公斤11
        元，金門地區生薑每市斤（13兩）45元（每公斤92元）
        ，賣給己○○每公斤45至50元（本院卷第300至301頁）
        。然依卷附之進口報單，被告自大陸地區進口之生薑，
        第一批20,002.5公斤，完稅價格160,670元（已包括運
        費、保險費）及稅費52,574元，每公斤10.66元；第二
        批12, 000公斤，完稅價格56,301元（已包括運費、保
        險費）及稅費15,000元（因影印本不清楚，1萬4千餘元
        ，以15,000元計算），每公斤5.94元，若以總和計算，
        共進口32,002.5公斤，完稅價格合計216,971元，計入
        稅費67,574元，平均每公斤8.89元，此有進口報單影本
        2份（調查卷第102、108頁）附卷可佐。從以上證人之
        證詞、被告之供述及進口大陸生薑之價格分析：
      (1)、被告進口之大陸生薑，每公斤之成本為8.89元，被告
          乃有高報之嫌。若以第一批生薑之進口成本每公斤10.
          66元，與被告所供每公斤11元相近。然無論如何，與
          當時臺灣生薑每公斤50元相較，價差幾近5倍。反之
          ，將大陸生薑轉運臺灣銷售，每公斤可獲利30元以上
          ，有厚利可圖。
      (2)、金門本地出產之生薑，每公斤則高達92元。若以金門
          之生薑銷往臺灣，每公斤虧損42元。以一個生意人來
          說，斷不會做這樣的虧損生意，故被告及證人己○○
          所說買賣金門生薑，這種說詞，是非常不合情理的。
      (3)、被告及己○○對於買賣生薑之價格，所供頗有出入。
          然不管以被告供之每公斤45至50元，或己○○所說未
          約定價格，若非以進口大陸生薑轉運臺灣銷售，毫無
          利益可言。證人己○○從事生薑買賣數10年，對於上
          述情形，斷無不知之理。
      (4)、證人己○○明知與被告並無於94年間向其購買生薑15
          ,000 公斤，竟於95年4、5月間，應被告之要求簽發
          假收據，則被告如何取得薑種生產生薑，其簽發收據
          之目的，已不言而喻。
      (5)、證人己○○既認為被告之生薑品質不佳，何以事後竟
          簽發30萬元鉅額支票，預付款項？而其證明除已運往
          臺灣之兩批生薑外，被告仍會繼續供貨，供貨來源無
          他，唯有進口大陸生薑。
      (6)、依前開進口報單（調查卷第102、108頁），被告進口
          大陸生薑32002.5公斤，成本合計284,545元，若包括
          轉運臺灣之運輸費用後，與證人己○○預付之30萬元
          接近。足見己○○之30萬元，係先行支付被告自大陸
          進口之生薑32公噸的成本預付款。而生薑並非買斷，
          必須俟最後銷售結果，再行結算，朋分利益。
     3、基上所論，被告與己○○事先已取得自大陸地區進口生
        薑，轉運臺灣銷售牟利之謀議，而由己○○出具假收據
        ，交由被告丙○○向主管機關申請金門產地來源證明書
        ，及向金門檢疫站申請檢疫放行，已臻明確。其與被告
        間有犯意聯絡，及行為分擔，事後取得大陸生薑銷售牟
        利，為共同正犯。
四、被告丙○○與丁○○、己○○，三人共同於95年6月27日，行
    使業務上登載不實文書，即系爭收據，向金門縣政府申請「
    金門產地來源證明書」，竟圖將自大陸地區進口之生薑2,25
    0公斤，轉運臺灣地區銷售牟利：
（一）、關於產地證明書申請及審查過程：
     1、被告丙○○以丁○○名義，於95年6月27日，出具申請
        書，表示向臺中縣東勢鎮元山友農產行購買薑種，種植
        生薑，面積10公畝，並檢附系爭收據影本、丁○○所有
        之金城鎮○○○段438號，面積1025.47平方公尺之土地
        所有權狀影本，向金門縣政府申請核發金門產地來源證
        明書，以便運往臺灣銷售。此為被告所不爭，並有申請
        書、系爭收據影本及上開土地所有權狀影本各1件可稽
        。
     2、金門縣政府，對於來源地供貨證明之申請，均依照植物
        或植物產品運出金門馬祖地區查驗辦法及該縣農情調查
        資料辦理。金門縣政府為求慎重周延，大宗農產品輸臺
        ，均辦理專案現勘及試割產量，實地查驗田間裁培情形
        ，而核發證明書，有金門縣政府96年11月28日府建農字
        第0960406624號函及檢附之來源地供貨證明書申請流程
        表（本院卷第66、67頁）可資參佐。金門縣政府於受理
        本件申請後，乃由農林課課長楊慧明指派審查人戊○○
        辦理實地會勘。戊○○於95年7月10日會同被告丙○○
        、丁○○會勘，同日由農林課承辦人洪佳瑛、課長楊慧
        明、局長李增財，依會勘紀錄及申請資料審查結果，認
        為確實為金門本地所生產，而同意發給金門產地來源證
        明書，此亦有會勘記錄及金門產地來源證明書（外放證
        物袋）為證。
（二）、95年7月10日之會勘紀錄不實，195號土地上之生薑，係
        被告丙○○假植自大陸地區第一批進口之生薑，供申請
        「金門產地來源證明書」時，應付主管機關會勘之用：
     1、如前所述，被告申請種植生薑之面積為10公畝，其檢附
        之土地所有權狀，係丁○○所有之金城鎮○○○段438
        號，面積1025.47平方公尺，其面積與申請書所載之種
        植面積大致相符。然而其會勘紀錄所記載之會勘地點，
        雖記載金城鎮○○○段438號，面積0.1025公頃，與會
        勘結果卻記載更正為同地段195號，面積0.071公頃，與
        原申請種植之土地及面積完全不同，此有會勘紀錄一份
        （原本外放證物袋）可證。而之後所附之金門縣地政電
        子閘門查驗系統列印之東紅山段195號土地所有權及土
        地標示，其土地所有權人係董媽愿，並非被告或丁○○
        所有，且列印日期為95年7月12日11時19分，亦有該列
        印資料2份（原本外放證物袋）可佐。從上述申請及會
        勘過程，呈現原申請種植之土地及面積與後來會勘之土
        地及面積完全不同，係於會勘是日臨時更改會勘之土地
        ，其土地證明文件，又係在會勘後的兩天，始由地政機
        關自己透過金門縣地政電子閘門查驗系統列印195號土
        地所有權及土地標示，土地所有權人又非被告或丁○○
        ，竟於會勘結果認定195號土地，係丁○○所種植生薑
        ，預測產量為2,250公斤，已啟人疑竇。
     2、何以被告丙○○以丁○○名義提出申請，並檢附丁○○
        438地號所有權狀影本證明，而戊○○會同被告丙○○
        及丁○○，前往種植現場勘查生薑生長情形之會勘結果
        ，竟是他人（董媽愿）之土地？就上開疑點，戊○○在
        本院審理時結證稱：95年7月10日當天會勘紀錄是我做
        的，申請人申請地點是438地號，提出的土地所有權狀
        也是438地號，可是我去現場看，應該是差很遠的195地
        號（舊地號25622），438地號所有人是丁○○，195地
        號所有人是董媽愿，與申請人不一致，因為申請人帶我
        去看的195地號上，確實有薑，所以我才更正地號為195
        。我有發現董媽愿不是丁○○（本院卷第261至263頁）
        。當被詢問：為何非申請人的土地，也可以勘查，申請
        人難道不會隨便找一塊別人種的地，移花接木稱是自己
        種的地，來申請核發證明時，證人僅能答稱：那天有挖
        ，之後就沈默不語（本院卷第263頁）。關於會勘紀錄
        所記載的採樣情形，證人則稱：我們課長楊慧明為求慎
        重，因為申請人要出口到臺灣，叫我去現場看。那天有
        李課員、我、「丙○○」、「丁○○」四人在場，我所
        畫的採樣圖，有挖中心點，中間有C溝，該圖（本院卷
        第75頁）是要給課長楊慧明看的，從我的圖看不出採樣
        在何處（本院卷第260、264頁）。亦見證人在採樣時，
        有隨意製作採樣圖示，向課長敷衍了事之情形。又當被
        問及：證人嘉義農專畢業，學習園藝，本件現場是由生
        薑整顆且密集埋藏，與一般生薑種植方法不同，而丁○○於95年7月10日所提出具結書，記載栽培期間為94年
        12月至95年7月，有無發覺這個不對？證人回答：「有
        」（本院卷第265至266頁），則以證人戊○○在農業上
        之專長，在整個審查過程中，已然發現申請之土地及面
        積，與現場查勘之土地及面積明顯不同，會勘的土地也
        非被告或丁○○所有，而係第三人所有，事有蹊蹺。甚
        至在申請人未正式提出變更種植之土地及面積，及提出
        任何所有權證明文件之情形下，不但胡亂記載會勘紀錄
        ，且在僅於是日由丁○○提出具結書之情形下，即逕行
        發給產地證明書。
     3、被告丙○○於95年7月10日所提出之具結書，切結丁○○之生薑的栽培期間自94年12月至95年7月，長達7個月
        。而證人戊○○會勘採樣之照片上，顯現生薑植株稀疏
        矮小、生長不良，有現場查勘之照片6張（外放證物袋
        ）可參。又證人即臺中農改場研究室負責人甲○○結證
        ：他研究生薑29年，有生薑種植相關的專業知識。老薑
        每年7、8月收成，植株高約70至90公分，葉子、植株會
        乾枯，10公畝（1000平方公尺）的產量3,800至4,500公
        斤，一般種植在丘陵地或山坡地，依其專業來看，金門
        地區產量不可能比臺灣高。本院乃提示上述照片6張，
        詢問證人這幾張照片，雜草叢生，生薑植株不良，像這
        種植株小，可以作為老薑嗎？證人回答：個人判斷，沒
        有什麼價值。以照片來判斷，應該是原薑長出來，不是
        採收（指正常採收），若是正常採收，薑的植株會乾枯
        ，它會長出新的薑。本院又問：是薑種發出來，不是新
        薑（指薑種發出來的芽，並不是發芽以後，從新的植株
        長出新薑）？證人回答：是，我個人看法是這樣（見本
        院卷第219至220、224至226頁）。從被告提出之具結書
        所記載之栽培期間長達七個月、會勘照片之生薑植株生
        長情形不良，及證人甲○○之證言參互佐證，195號土
        地上之生薑，若以正常方式種植，其植株應高約70至90
        公分，且已至採收期，植株之葉片、枝幹會有枯黃之情
        形，但會勘照片上之生薑，則顯現植株稀疏矮小、生長
        不良，植株亦無乾枯之情形。可見若195號土地上之生
        薑生長之情形，不具產值。而會勘紀錄所記載195號土
        地之產量，平均每平方公尺竟高達3.2公斤，703平方公
        尺之總產量達2,250公斤，顯不合理。
     4、又依證人甲○○證稱：生薑種植的方式，係將種薑切小
        塊，以每小塊薑種距離20至25公分間距，排列於田間（
        本院卷第224頁）。被告丙○○亦坦承證人的專業沒有
        問題，我是整塊下去種植（通常薑種均一串串，被告所
        指之整塊，係指一串，非將薑種切成一小塊），我是埋
        耕（本院卷第226頁）。足見被告係將整串薑種埋藏於
        195號土地。被告於95年4、5月間至同年12月間，並未
        向己○○購買生薑，則其薑種何來？從被告第一批從大
        陸地區輸入之生薑20,145公斤，於95年6月14日放行20,
        000公斤，至95年7月10日會勘，有25日之久，此與被告
        所供以埋植方式，及生長植株生長稀疏矮小，產量每平
        公尺竟高達3.2公斤等短期整串薑種埋植方式不謀而合
        。也就是說，195號土地上之生薑，係被告自大陸地區
        進口之第一批生薑，於95年6月14日放行，被告將一部
        分生薑運往195號土地埋植（假植），以供其申請產地
        證明時，應付主管機關之查勘，至為明顯。
     5、證人即金門檢疫站技正童錦松於調查站證稱：被告丙○○於95年7月12日向本站申報，經取樣於翌日（13日）
        送中興大學鏡檢，於同年月19日，丙○○、金門縣政府
        建設局、金門縣動植物防疫所、金門縣農業試驗所、海
        關、臺中區農改場、行政院農業委員會動植物防疫檢疫
        局及金門檢疫站等相關單位，會勘丁○○生產生薑之金
        城鎮小古崗現場，其中農改場生薑生產專家甲○○表示
        ，依現場狀況及董君（指丙○○）說法，其係直接將生
        薑排列種植於田間，董君自稱該方式為埋耕。郭研究員
        認為此種栽植方式，並非正常生產模式，應為暫時假植
        儲藏於田間。之後一行人至金門港務處料羅進口倉庫查
        驗，倉庫內有用厚紙箱包裝之生薑許多箱，清點結果為
        75箱，重量2,250公斤（調查卷第48頁）。而現場會勘
        紀錄顯示於95年7月19日下午1時30分，會勘丁○○生薑
        栽培地點及金門港務處料羅進口倉庫，先確認金門產地
        來源證明書及具結書無誤，董君（指被告）表示該批生
        薑來源為臺中縣東勢鎮，數量15,000公斤，於95年2月
        間種植，0.7分地（與195號之土地面積相符，因此會勘
        之地點，應係指195號土地），種植約2,000公斤。經臺
        中農改場甲○○研究員表示，依現場狀況及董君說法，
        其係直接將生薑排列種植於田間，董君自稱該方式為埋
        耕。郭研究員認為此種栽植方式，並非正常生產模式。
        嗣金門檢疫站，雖懷疑被告準備銷往臺灣而申請檢疫之
        生薑2,250公斤，產地來源有問題，但礙於主管機關已
        出具金門產地來源證明書，只得形式審查，而於當日准
        予通關放行。此亦有現場會勘紀錄及行政院農業委員會
        動植物防疫檢疫局動植物及其產品進出金門馬祖地區檢
        查申請表影本各1件（調查卷第55、56頁）可為佐證。
        查被告準備銷往臺灣之生薑2,250公斤，既早已裝箱（
        75箱）儲放在金門料羅碼頭進口倉庫，若該批生薑，係
        195號所出產之生薑，則因195號土地之總產量為2,250
        公斤，195號土地應已全部收成完畢，何來植株可以會
        勘。基此，本批銷往臺灣之生薑2,250公斤，應非195號
        土地所假植之生薑，而係被告自大陸地區進口假植以外
        之生薑。
     6、戊○○明知會勘之土地並無栽植產出生薑，只是假植生
        薑，竟圖利申請人，將上述不實會勘紀錄資料交給負責
        核發「金門產地來源證明書」承辦人洪佳瑛，使不知情
        之洪佳瑛，依據上述不實之資料，審核誤認為本地生產
        之生薑，而於次日即95年7月11日核發金門縣政府第86
        號產地來源證明（附表4編號2）。
（三）、被告丙○○分別與己○○、丁○○間有犯意聯絡及行為
        分擔：
     1、按共同正犯於其犯意聯絡範圍內，雖僅參與部分犯行之
        實施，仍應對其他共犯所分擔實施之全部犯罪行為負其
        責任。且共同正犯之意思聯絡，並不以數人間直接發生
        者為限，即有間接之聯絡者，亦包括在內，此有最高法
        院81年度台上字第6601號判決可資參照。
     2、被告丙○○與己○○二人，於95年4、5月間，共同在業
        務上文書－系爭收據上為不實之登載，已如前述。而從
        證人己○○與被告丙○○並無生薑交易之事實，竟出具
        系爭收據，供被告丙○○申請產地證明書，及申請檢疫
        通關放行之用。又從大陸進口生薑轉運臺灣銷售，每公
        斤可獲利30元以上，有厚利可圖。而金門本地出產之生
        薑，每公斤則高達92元，每銷往臺灣1公斤，即虧損42
        元。事實上金門地區生產之生薑，僅供本地市場所需。
        己○○既認為被告之生薑品質不佳，何以事後竟簽發30
        萬元鉅額支票，預付款項？而其證明除已運往臺灣之二
        批生薑外，被告仍會繼續供貨，供貨來源無他，唯有進
        口大陸生薑。另被告進口大陸生薑32,002.5公斤，成本
        合計284,545元，若包括轉運臺灣之運輸費用後，與證
        人己○○預付之30萬元接近。是以，被告與己○○事先
        已取得自大陸地區進口生薑，轉運臺灣銷售牟利之謀議
        ，而由己○○出具假收據，據以向主管機關申請金門產
        地來源證明書，及向金門檢疫站申請檢疫放行，已臻明
        確。其與被告間有犯意聯絡，及行為分擔，事後取得大
        陸生薑銷售牟利，為共同正犯。
     3、被告與證人丁○○均供證無論申請核發金門產地來源證
        明書或申請檢疫，均經過丁○○之同意，參與生薑之假
        植，及主管機關勘查現場時，二人均在場等情。是以證
        人丁○○對於被告自大陸地區進口生薑，假植後供主管
        機關查驗，申請金門產地來源證明書或申請檢疫之後，
        轉運臺灣銷售之事實，有犯意聯絡，及行為分擔，為共
        同正犯。
五、被告丙○○與丁○○、己○○，共同使公務員將「金門地區
    生薑2,250公斤」等不實事項，記載於職務上所掌之公文書：
（一）、被告丙○○經丁○○同意，以丁○○名義，於95年7月12
        日，填具行政院農業委員會動植物防疫檢疫局動植物及
        其產品進出金門馬祖地區檢查申請表，表明生薑75箱，
        計2,250公斤，運往臺灣，並檢附、切結書及第86號金
        門產地來源證明書，向金門檢疫站申請檢疫，為被告所
        自承，並經證人丁○○於審理中結證屬實，復有上開申
        請表、證明書及切結書影本各1件附卷（本院卷第151至
        153頁）可為佐證。
（二）、被告及丁○○申請檢疫之生薑2,250公斤，係被告自大
        陸地區進口之生薑，已認定如前。因此，其申請書、金
        門產地來源證明書、切結書所載之「金門生薑2,250公
        斤」、或「本人在金門境內生產」，均屬不實之事項。
（三）、行政院農業委員會動植物防疫檢疫局動植物及其產品進
        出金門馬祖地區檢查申請表，兼具有公文書之性質。蓋
        該申請表上方欄固有申請人自己填寫，下方欄則有檢查
        結果欄、檢查人員簽名欄，及是否攜帶大陸農畜禽產品
        欄，供檢疫人員填寫。該文書具有公、私文書之性質，
        自屬金門檢疫站負責檢疫之公務員職務上所掌之公文書
        ，應無庸疑。
（四）、而金門檢疫站負責檢疫之公務員蔡杉檜、童錦松，於檢
        疫時，亦依據被告及丁○○所提出之申請表、金門產地
        來源證明書及切結書上所記載之「金門生薑2,250公斤
        」之不實事項，記載於其職務上所掌之公文書－上述申
        請表上，足以生損害於國家防疫檢疫之正確性。
（五）、被告丙○○與丁○○間，有犯意聯絡及行為分擔，已見
        前述；而其與己○○，共同製作不實之業務文書－－系
        爭收據，持以行使，以取得金門縣政府核發之第86號金
        門產地來源證明書，其等最終目的在於使2,250公斤大
        陸生薑，冒充金門產出，轉運臺灣地區，交由己○○出
        售牟利，雖由被告丙○○以丁○○名義申請檢疫，依最
        高法院81年度台上字第6601號判決意旨，被告丙○○與
        丁○○、己○○間，就公務員登載不實公文書之犯行，
        即有犯意聯絡及行為分擔，自應共同負責。
六、被告丙○○與丁○○、己○○，於95年9月11日，共同行使
    業務上登載不實文書即系爭收據，申請核發生薑之「金門產
    地來源證明書」，轉運臺灣銷售之生薑6,030公斤，亦係其
    第一批自大陸進口之生薑：
（一）、被告丙○○持以行使之系爭收據，登記不實，其與己○○間並無15,000公斤種薑之交易，已認定如前。則其持
        以向金門縣政府申請「金門產地來源證明書」，即已該
        當於行使業務上登載不實文書罪之犯罪構成要件。
（二）、申請銷往臺灣之生薑9,083公斤（之後變更為6,030公斤
        ），係被告丙○○第一批自大陸進口之生薑：
     1、申請及審核的過程，有諸多不符與矛盾：
      (1)、被告丙○○於95年9月11日，以丁○○名義，填具申
          請書，表示：丁○○在金城鎮○○○段351至354地號
          土地種植生薑，已可採收，請派員實地勘查後發給產
          地證明，以便銷往臺灣。並檢具己○○所出具之系爭
          收據影本1份，向金門縣政府申請發給「金門產地來
          源證明書」等情，為被告丙○○所自承，且為證人丁○○所具結證實，並有該申請書及系爭收據影本各1
          份（外放證物袋）足稽。
      (2)、金門縣政府於受理申請後，由農林課戊○○於95年9
          月25日上午10時30分，會同丙○○、丁○○，前往會
          勘東紅山段351至353、355號土地，但無會勘結果之
          記載，有會勘紀錄原本1件（外放證物袋）足憑。其
          記載會勘之土地，將原申請之354號土地變更為355號
          土地。
      (3)、戊○○於95年10月12日，擬具簽呈表示：「二、經由
          董君陳述種植薑所在地為金城鎮○○○段地號為351
          、352、353、271，總面積為3,911平方公尺（如附件
          一）。三、經本府於95年9月25日現地會勘，薑之種
          植情形（如附件二），實際種植面積3,244平方公尺
          。四、本縣歷年來並無大量種植薑之紀錄，產量擬參
          照臺灣省近五年來之平均每公頃產量為28,000（如附
          件三）。五、董君實際種植為0.3244公頃，乘上
          28,000，總核定為9,083公斤。最後於擬辦欄擬具『
          奉核可後，核發薑的來源地供貨證明』。」，而呈請
          課長、專員、局長核定，有戊○○簽呈及附件在卷可
          參（原本外放證物袋）。此與95年9月25日之會勘紀
          錄記載不同，簽呈上少了355號土地，多了271號土地
          。又若戊○○確實至種植現場會勘，則已採樣取得產
          量值，何不以實際產值計算產量，而必須以臺灣省最
          近五年之平均每公頃產量28,000公斤計算？
      (4)、本件申請所附之土地登記第二類謄本，有95年9月18
          日上午10時3分列印，李增良所有之金城鎮○○○段
          351地號土地、董毓樹及董揚銘共有之同段第352、
          353地號土地，及同年10月11日14時49分列印，董天
          助所有同段271地號土地等土地登記謄本。亦有土地
          登記第二類謄本4份（外放證物袋）足以證明。其中
          351至353號土地登記謄本，係在申請後會勘前提出；
          271號土地登記謄本，則係在會勘後核發前臨時提出
          。且4筆土地所有權人均非被告丙○○或證人丁○○
          。
      (5)、申請資料內所附的會勘照片僅6張，每一張照片左下
          方，均有採收過程之記載。第1張係採收前之照片，
          由丁○○挖第一下；第2張係採收中之照片，挖一小
          段拿起生薑拍照；第3張是採收後之照片，挖一段將
          生薑拔起排列供拍照；第5、6張係採收後將生薑裝入
          塑膠袋秤重後，裝入盤子供拍照，有上述6張照片（
          外放證物袋）足證。從照片上顯示的情況來看，生薑
          植株並無採收期植株乾枯現象，顯未達可以採收之情
          形。又從照片之連拍及註記情形判斷，應只拍攝1筆
          土地的一處採收取樣情形，與會勘紀錄及簽呈上記載
          的4筆土地不符。而且照片上並未顯示拍攝日期及所
          會勘的土地地號，無法證明與本件申請人所申請之土
          地之關聯性。
      (6)、金門縣政府依被告丙○○申請，及戊○○之簽呈，於
          95年10月12日發給編號第142號，運往臺中縣之9,083
          公斤生薑之「金門產地來源證明書」。被告丙○○，
          旋於95年10月19日，持該證明書向金門檢疫站申請檢
          疫，準備運往臺中縣交給己○○銷售，有第142號「
          金門產地來源證明書」，動植物及其產品進出金門馬
          祖地區檢查申請表影本1張（調查卷第43、60頁）可
          證。惟因被告之前進口大陸生薑32,002.5公斤，金門
          檢疫站有所懷疑，不同意放行。乃由被告丙○○以丁○○名義，於95年11月24日出具申請書、具結書、報
          告書，向金門縣政府申請延期，輸臺生薑數量變更為
          6,030公斤，並申請重新發給「金門產地來源證明書
          」。金門縣政府於是日，將142號「金門產地來源證
          明書」作廢，並核發186號「金門產地來源證明書」
          ，證明被告丙○○運往臺灣銷售之生薑6,030公斤，
          確實為金門本地生產。此有申請書、具結書、報告書
          、作廢之142號「金門產地來源證明書」（外放證物
          袋）為憑。被告丙○○於是持以向金門檢疫站申請檢
          疫，並將生薑數量更改為6,030公斤，且為取信金門
          檢疫站檢疫人員，乃由丁○○親自簽名，捺指紋，出
          具切結書，保證運往臺灣之生薑6,030公斤，係丁○○產自東紅山段348~352號土地，栽培面積5,000平方
          公尺，絕非產自中國大陸，若有虛偽不實，願負一切
          法律責任，絕無異議。同時出具聲明書，聲明186號
          「金門產地來源證明書」，係丁○○本人於金門地區
          種植生產，生薑種苗源來自於臺中縣東勢鎮己○○，
          數量15,000公斤，種植於東紅山段348至352號土地，
          面積5,000平方公尺，於95年4月1日栽植，種薑栽培
          1,500公斤，同年10月12日收成出土，總產量6,030公
          斤，亦有切結書、聲明書影本各1件附卷（調查卷第
          63、64頁）可按。其第2次核發5筆土地之「金門產地
          來源證明書」，與之前申請時之351至354號土地、會
          勘紀錄記載之351至353、355號土地、簽呈上記載之
          351至353、271號土地，僅351、352號土地相同，其
          餘均不相同，亦即最後出具之切結書及聲明書上之5
          筆土地，不但新增1筆，且其中之348至350地號為之
          前所無，面積從原來的3,911平方公尺，增加到5,0
          00平方公尺。
      (7)、證人甲○○於95年7月19日會勘時，已當場表示依被
          告丙○○之說詞及生薑係假植儲存，而非正常生產模
          式，經在場見聞之農林課課長楊慧明轉告戊○○，有
          證人戊○○於調查處所陳述：「郭研究員的意見，我
          當天沒有參與到場，是聽楊慧明課長說的，楊課長現
          在在我身旁，可證明我說的是實話（調查卷第19頁）
          。」之證言得以證實。戊○○早已知悉被告丙○○之
          生薑，只是埋植儲藏，並非正常的生產模式。則戊○○在辦理被告第二次申請生薑轉運臺灣銷售之申請案
          時，自應實際會勘現場。詎其在95年9月25日辦理第
          二次現場勘查時，對申請異常情形，更視而不見。就
          申請會勘351至354號4筆土地，發現354號土地為公有
          地，竟任意改為355號土地，核發時又改為351至353
          、271號土地，任由被告丙○○隨意變動。
      (8)、證人戊○○雖證稱：351至354號4筆土地，都有會勘
          ，4筆土地相連，有攜帶地籍圖至現場核對，每筆土
          地都有挖起生薑來看，會勘時有丙○○、丁○○在場
          、洪佳瑛負責拍照。354號土地是公地。被問及：「
          355沒有申請，為何勘驗355？」時，證人回答：那時
          候去看，會勘紀錄沒有改。會勘紀錄事先打好，那時
          候我核對地籍圖（指會勘時核對），有一塊土地是公
          有地，他增加1塊，所以要勘驗355。（355是誰的，
          為何沒有寫會勘結果？）我回來之後報告產量很高，
          我寫一份內部簽呈，所以參考臺灣平均值來計算。（
          為何你會懷疑產量不實在？）金門之前種植、調查的
          數量，沒有那麼高。金門每公頃產量比臺灣少。（你
          們是不是有懷疑這是不正常？）有。（人家申請351
          至354，你們勘驗紀錄寫355，後來增加一筆271？）
          他有帶我們去看一筆271，他說有種植這一塊。（355
          為何沒有計算，…而用271？）他說另外一塊，沒有
          看那塊（指355）。（271是事後看？）是的，當天去
          看。（簽呈是95年10月12日，會勘是9月25日，可能
          是當天嗎？已經超過17天？）我說錯了，時間太久了
          。是丙○○請求增加355、271號土地，但他沒有寫申
          請書。（271有沒有挖？）不記得了，可能，不記得
          。（可能什麼？）時間太久，不記得。（從這個照片
          裡面記載，與整個來看，你們只有挖一個地方？）我
          可以提相關照片。（相關照片為何沒有附在裡面？）
          這是會勘的照片。（為何有照片不附，要欺瞞審核人
          員嗎？）我會回去找，可以提供。（都有照，為何只
          有一個地方？）那時候是內部簽呈給上面看，確實有
          那些數量的照片。（你說有其他照片，為何不附其他
          照片？）那張只是丈量，採收前、採收後情形。（這
          也是執行公務所作，為何不完整呈現？）沈默不語。
          （可以藏起來嗎，事後為何沒有附到申請卷裡面？）
          因為申請書只有書面，之後沒有附上去（本院卷第
          266至273頁）。戊○○的證詞，有下列矛盾不實之處
          ：
        、關於4筆土地均有勘驗，但95年9月25日之會勘紀錄
            ，並無會勘結果之記載，難謂有會勘之事實。
        、申請資料內所附之照片6張，顯示只有1筆土地的一
            處，而且照片上無日期，亦未註記會勘土地地號，
            無法證明與上述土地有關。
        、會勘271號土地日期，支吾其詞，說明不清。
        、當被追問是否還有會勘之相關照片時，顧左右而言
            他，不願意正面回答，有時沈默不答。
     2、本件申請及審核過程，即有上述不實及矛盾之處，參諸
        被告丙○○並無自臺灣購買薑種在金門地區種植之事實
        ，自無可能由金門生產生薑可以大量銷售臺灣之情事。
        而且，金門生薑，產量少，價格比臺灣昂貴許多，將金
        門生薑銷往臺灣，不但無利益可圖，而且會有鉅額虧損
        。這些事實，均足以印證被告丙○○申請金門縣政府最
        終核發之第186號「金門產地來源證明書」，轉運臺灣
        銷售之生薑6,030公斤，亦係其第一批自大陸進口之生薑
        無誤。
（三）、被告丙○○係以丁○○名義申請，證人丁○○亦到庭證
        明，事先知情，經其同意，已認定如前；而己○○既為
        供被告丙○○申請產地來源證明，而假造系爭收據在前
        ，復與被告共同銷售大陸地區生薑拆帳牟利在後，則被
        告丙○○與丁○○、己○○間，顯有犯意聯絡，其等就
        共同行使業務上登載不實文書罪責，自應共同負責。
七、被告丙○○、丁○○與己○○，共同使公務員將「經種植人
    丁○○切結，該批生薑（6,300公斤）產自金門，絕非產自
    中國大陸」之不實事項，於95年11月24日，登載於職務上所
    掌之公文書：
（一）、被告丙○○、丁○○與己○○，共同於95年10月19日，
        填具記載「金門地區生薑」等不實事項之申請表、聲明
        書、切結書，附具「金門產地來源證明書」，向金門檢
        疫站申請檢疫，最後金門檢疫站於同年月24日檢疫通過
        放行等事實，業據被告丙○○供明在卷，並經證人丁○○結證屬實，並有上述申請文件，即申請書、聲明書、
        切結書等影本4份附卷（調查卷第61至64頁）足以證明
        。
（二）、被告丙○○轉運臺灣之生薑6,030公斤，係被告自大陸
        地區進口之第一批生薑，其向金門檢疫站申請檢疫之申
        請表，及所附具之「金門產地來源證明書」、切結書、
        聲明書，所記載生薑6,030公斤，產自金門地區，係不
        實之事項，已認定如前。金門檢疫站負責檢疫之公務員
        ，於94年11月24日檢疫時，將上開不實事項，記載於其
        職務上所掌之申請表檢查結果欄及下方「或攜帶下列大
        陸農畜產品欄」，亦即記載：「生薑6,030公斤，申請
        人檢附95年11月24日由金門縣政府出具該批生薑之來源
        地供貨證明書（字第000186號），且經種植人丁○○君
        切結該批生薑產自金門，絕非產自中國大陸。」被告明
        顯有使該等公務員在其職務上所掌公文書記載不實之故
        意及行為。而其行使危害植物防疫檢疫之正確性，足生
        損害於公眾，其使公務員登載不實之犯行，亦堪認定。
（三）、如前所述，本件之申請檢疫，雖以被告丙○○自己名義
        為之，然所檢附142號，及後來之186號「金門產地來源
        證明書」，均係以丁○○名義，檢具不實之系爭收據申
        請，而且丁○○於95年11月24日亦向金門檢疫站出具切
        結書、聲明書，擔保轉運臺灣地區之生薑6,030公斤，
        係丁○○於金門地區所種植之生薑，絕非產自中國大陸
        ，則被告丙○○與己○○、丁○○間，有使公務員登載
        不實之犯意聯絡及行為分擔，亦應共同負其罪責。
（四）、至於辯護人之辯護意旨：金門檢疫站僅在於收受申請人
        提出申請時，所檢附之金門縣政府核發之產地證明書，
        不在於審查該產地證明書內容之真正，故本件丙○○對
        於金門檢疫站亦無使公務員登載不實之問題。按防疫檢
        疫之目的，乃藉由主管機關之核發產地證明書，及檢疫
        機關之檢疫之雙重管制，禁止將大陸地區之植物或植物
        產品，自金門轉運臺灣地區，以達到植物防疫檢疫法第
        1條為防治植物疫病蟲害之發生，並制止其蔓延之目的
        。因此，金門檢疫站於檢疫時，自負有檢視申請文件，
        管制大陸地區生薑轉運臺灣之職責。今被告等以不實之
        事項申請，檢附主管機關核發之證明文件，檢疫人員形
        式審查申請文件及證件後，將被告申請之不實事項，登
        載職務上所掌之公文書，即成立使公務員登載不實罪。
        辯護意旨，尚非可採。
肆、論罪科刑：
一、被告丙○○所犯罪名：
（一）、於95年4、5月間，與己○○，共同於其買賣業務上文書
        －系爭收據上，為不實之登載，於95年6月27日，以影
        本持以行使，向金門縣政府申請「金門產地來源證明書
        」，係犯刑法第216條、第215條之行使業務上登載不實
        文書罪。
（二）、於95年7月12日，向金門檢疫站申請檢疫，使負責檢疫
        之公務員，於同年月19日，將「金門生薑2,250公斤」
        之不實事項，記載於金門檢疫站職務上所掌之行政院農
        業委員會動植物防疫檢疫局動植物及其產品進出金門馬
        祖地區檢查申請表下方審核欄之公文書上，係犯刑法第
        214條之使公務員登載不實罪。
（三）、於95年9月11日，持系爭收據之業務上登載不實文書影
        本行使，向金門縣政府申請「金門產地來源證明書」，
        係犯刑法第216條、第215條之行使業務上登載不實文書
        罪。
（四）、於95年10月19日，向金門檢疫站申請檢疫，使負責檢疫
        之公務員，於同年月24日，將「金門生薑6,030公斤」
        之不實事項，記載於金門檢疫站職務上所掌之行政院農
        業委員會動植物防疫檢疫局動植物及其產品進出金門馬
        祖地區檢查申請表下方審核欄之公文書上，係犯刑法第
        214條之使公務員登載不實罪。
（五）、上述（一）部分，被告丙○○雖非從事生薑買賣業務之
        人，但與從事生薑買賣業務身分之己○○，為不實之登
        載，有犯意聯絡及行為分擔，依刑法第31條第1項規定
        ，仍成立共同正犯。
（六）、上述（一）、（二）至（四）部分，被告丙○○與丁○○、己○○間，亦有犯意聯絡及行為分擔，應論以共同
        正犯。
（七）、上述（一）、（三）部分，其業務上文書登載不實之低
        度行為，為行使之高度行為所吸收，不另論罪。
（八）、刑法第55條及第56條關於牽連犯及連續犯之規定，業於
        95年7月1日修正刪除生效。又按連續數行為而犯同一之
        罪名，均在新法施行前者，新法施行後，應依刑法第2
        條第1項之規定，適用最有利於行為人之法律。部分之
        數行為，發生在新法施行前者，新法施行後，該部分適
        用最有利於行為人之法律。若其中部分之行為或數行為
        ，發生在新法施行後者，該部分不能論以連續犯（最高
        法院95年5月23日95年度第8次刑事庭會議決議五（四）
        、1點參照）。被告丙○○2次所犯行使業務上文書登載
        不實罪，第1次行為，雖在95年7月1日刑法修正前，但
        第2次行為，在刑法修正後，不能論以連續犯，應分論
        併罰。
（九）、被告丙○○先後於95年7月12日、95年10月19日，所犯
        使公務員登載不實罪，均係刑法廢除牽連犯及連續犯規
        定之後，即不能論以連續犯，亦無與前開行使業務不實
        文書罪，成立牽連犯之餘地，均應分論併罰。公訴人認
        為有修正前刑法第55條、第56條規定之適用，容有誤會
        。
（十）、被告丙○○曾因偽造文書案件，經判處有期徒刑4月確
        定，於93年8月19日易科罰金執行完畢，有臺灣高等法
        院被告前案紀錄表1份在卷可按，其於5年以內，又犯本
        件有期徒刑以上之罪，為累犯，均就所犯各罪，依刑法
        第47條第1項之規定加重其刑。
二、刑之酌科：
（一）、被告丙○○有偽造文書、賭博、貪污等犯罪前科，素行
        不端，此有其前科紀錄表附卷可資參佐。且被告海洋大
        學輪機系畢業，曾經營報關行，87年至95年，當選兩屆
        金門縣議員，業據其供明在卷（調查卷第2頁）。被告
        為具有高學歷之知識分子，在社會上有一定之身分地位
        ，人生歷練豐富。按國家之防疫檢疫，係為防治植物疫
        病蟲害之發生，並制止其蔓延，此為植物防疫檢疫法第
        1條所明文揭櫫。而臺灣為蕞爾小國，農業又為其生存
        命脈，一旦發生疫情，將危及臺灣農業生產、交易、出
        口，造成無可彌補之重大損害。被告竟唯利是圖，自大
        陸地區進口生薑，冒充為金門本地生薑，再輸往臺灣地
        區銷售，以牟取暴利，罔顧廣大臺灣人民利益。而其犯
        後，亦不見悔意，犯後態度不佳等一切情形，就其所犯
        各罪，分別量處如主文所示之刑。
（二）、被告犯罪時間，均在96年4月24日以前，合於中華民國
        九十六年罪犯減刑條例第2條第1項第3款減刑條件，應
        依法減其宣告刑，並定其應執之刑，亦如主文所示。
（三）、本件業務上登載不實文書之系爭收據，金門縣政府96年
        11月28日府建農字第0960406624號函檢送本院，如附表
        2、3之申請案卷，均係影本（外放證物袋），並無原本
        。該收據影本2張，係己○○製作後傳真與丙○○，再
        由丙○○向金門縣政府提出，已歸金門縣政府所有，不
        另諭知沒收。至於該收據原本1件，係被告丙○○與己○○共同登載業務不實之文書，且為被告丙○○與己○○所有，又無證據證明業已經滅失，爰依刑法第38條第
        1項第2款之規定，宣告沒收。
乙、丙○○無罪部分
壹、被告丙○○其餘被訴使公務員登載不實罪部分：
一、公訴意旨以：丙○○與乙○○（乙○○無罪部分詳後）二人
    持前開不實業務文書--系爭收據，以大陸地區生薑，2,250
    公斤、6,030公斤冒充金門生產之生薑，向金門縣政府申請
    核發金門產地來源證明書，使公務員將此不實事項登載於職
    務上所載之公文書上，足以生損害於「金門縣政府」對植物
    檢疫管理之正確性，涉有使公務員登載不實罪嫌。
二、按刑法第214條所謂使公務員登載不實事項於公文書罪，須
    一經他人之聲明或申報，公務員即有登載之義務，並依其所
    為之聲明或申報予以登載，而屬不實之事項者，始足構成，
    若其所為聲明或申報，公務員尚須為實質之審查，以判斷其
    真實與否，始得為一定之記載者，即非本罪所稱之使公務員
    登載不實，最高法院73年台上字第1710號判例意旨可資參照
    。
三、查金門產地來源證明書之核發，於95年間依行政院農業委員
    會以96年3月29日農防字第0961484171號令，修正「金門馬
    祖植物或植物產品來源地供貨證明書核發須知」前，依該須
    知第5、6點，雖採行形式審查（備齊文件後核發），有該函
    令及附件附卷可參（本院卷第110至112頁）。然丙○○申請
    之7月份輸出案及11月份輸出案，金門縣政府農林課受理申
    請後，因往年金門並無生薑產量剩產臺灣地區之紀錄，且轉
    運臺灣之生薑數量龐大，均由課長楊慧明指示審查人戊○○
    辦理實地會勘，此有金門縣政府96年11月28日府建農字第09
    60406624號函檢附之來源地供貨證明書申請流程表足參（本
    院卷第67頁），流程表已增列（3）「實地會勘：邀集檢疫
    局高雄分局等單位進行實地勘查，調查實際種植面積，田間
    栽植情形，試割產量，依試割產量換算總產量。」，足見本
    案金門縣政府部分，兩次受理丙○○所為之產地證明申請，
    實際上均採實質審查即現場勘查，而非形式審查。
四、金門縣政府於核發金門產地來源證明書前，既經實質審查，
    依前開最高法院73年台上字第1710號判例意旨，縱其內容不
    實，核與公務員登載不實罪之犯罪構成要件，尚屬有間，應
    為無罪之諭知。
貳、被訴詐欺罪部分：
一、公訴意旨另以：被告丙○○明知本件大陸生薑品質欠佳，卻
    仍於95年7月19日、10月1日（應為11月27日），自金門將二
    批大陸地區生薑2,250公斤、6,030公斤，寄往臺中販售予己○○，致己○○陷於錯誤後，於95年8月25日，簽發面額30
    萬元之支票，支付生薑之價金。嗣己○○僅賣得5、6萬元，
    始發覺受騙。並以己○○之證詞為據，認為被告丙○○另涉
    犯刑法第339條第1項詐欺取財罪，詐欺不法所得24萬元（本
    院卷第217頁筆錄）。
二、查被告丙○○與己○○間，係為使丙○○順利自大陸地區進
    口生薑，轉運臺灣銷售牟利，而共同假造己○○於94年12月
    15日出售生薑15,000公斤給被告丙○○，而由己○○在收據
    上偽填該不實事項，交由被告丙○○申請「金門產地來源證
    明書」及申請檢疫通關放行，以利大陸地區生薑轉運臺灣供
    己○○販賣牟利。則己○○與被告丙○○間，即基於共謀關
    係，而共同犯罪。而己○○支付被告丙○○之30萬元支票，
    係雙方約定陸續交付大陸地區生薑，供己○○販賣所預付之
    成本價，俟被告丙○○將大陸生薑全部轉運臺灣銷售後，雙
    方再清算，朋分利益，均已論述如前。被告丙○○並無詐欺
    之故意與行為，自難論以詐欺罪責，應為無罪諭知。至共犯
    己○○部分，應由檢察官另行偵查起訴。
丙、被告乙○○部分：
一、程序方面：公訴人於本院準備程序及審理期日，均表示本件
    訴追詐欺罪的部分，不包括被告乙○○。惟公訴人並未正式
    以書面撤回對被告乙○○之起訴，被告乙○○被訴詐欺罪部
    分，仍在檢察官起訴範圍，本院應一併予以審判。
二、實體方面：
（一）、公訴意旨略以：被告乙○○係銓晟公司負責人，為被告
        丙○○之妻，竟先後2次，共同以銓晟公司名義，自大
        陸地區進口生薑32,145公斤，再由丙○○向元山友農產
        行之己○○取得假買賣生薑收據，2次向金門縣政府申
        請「金門產地來源證明書」及2次向金門檢疫站申請檢
        疫通關放行，而將大陸地區生薑2,250公斤、6,030公斤
        ，轉運臺灣販售予己○○，得款30萬元，又因生薑品質
        欠佳。使己○○蒙受重大損失，而認為被告乙○○涉有
        共同行使業務上登載不實文書罪、使公務員登載不實罪
        及詐欺取財罪。
（二）、按犯罪事實應依證據認定之，無證據不得認定犯罪事實
        ；不能證明被告犯罪者，應諭知無罪之判決，刑事訴訟
        法第154條第2項定有明文。又刑事訴訟法第161條第1項
        規定：檢察官就被告犯罪事實，應負舉證責任，並指出
        證明之方法。因此，檢察官對於起訴之犯罪事實，應負
        提出證據及說服之實質舉證責任。倘其所提出之證據，
        不足為被告有罪之積極證明，或其指出證明之方法，無
        從說服法院以形成被告有罪之心證，基於無罪推定之原
        則，自應為被告無罪判決之諭知（最高法院92年臺上字
        第128號判例意旨參照）。
（三）、被告乙○○堅稱本身在報關行工作，未負責銓晟公司之
        業務。共同被告丙○○以證人具結證稱：我擔任兩屆金
        門縣議員，在我當議員時，銓晟公司業務給陳雲超處理
        ，95年我因為沒連任當選，2月29日卸任後我就自己處
        理業務。銓晟公司的負責人，曾經登記：陳雲超、我女
        兒，然後變更為我太太的名字。臺北有報關行，我太太
        在報關行做。進口大陸生薑兩批，她知道，但作業我在
        做（本院卷第288至289頁）。是以被告乙○○所辯：自
        己在報關行工作，不知本件丙○○的作為，並非無據。
        此外，公訴人亦未提出任何足資證明被告乙○○與丙○○間，有公訴人所指控犯罪行為之犯意聯絡及行為分擔
        ，被告乙○○之犯罪，不能證明，自應為無罪諭知。
據上論斷，應依刑事訴訟法第299條第1項前段、第301條第1項，
刑法28條、第31條第1項、第216條、第214條、第215條、第47條
第1項、第51條第5款、第38條第1項第2款，罰金罰鍰提高標準條
例第1條，刑法施行法第1條之1第1項、第2項前段，中華民國九
十六年罪犯減刑條例第2條第1項第3款、第10條第1項，判決如主
文。
本案經檢察官張漢森到庭執行職務。
中    華    民    國    97    年     4    月     25    日
                            審判長法官  康樹正
                                法  官  鄭銘仁
                                法  官  周美玲
以上正本證明與原本無異
如不服本判決應於送達後10日內向本院提出上訴書狀（並附繕本
）；如上訴書狀未敘述上訴之理由者，並應於上訴期間屆滿後20
日內向本院補提上訴理由書。
                                書記官  陳鴻璋
中    華    民    國    97    年    4    月     25    日
附錄本案論罪科刑法條全文：
中華民國刑法第214條
（使公務員登載不實罪）
明知為不實之事項，而使公務員登載於職務上所掌之公文書，足
以生損害於公眾或他人者，處3年以下有期徒刑、拘役或5百元以
下罰金。
中華民國刑法第215條
（業務上文書登載不實罪）
從事業務之人，明知為不實之事項，而登載於其業務上作成之文
書，足以生損害於公眾或他人者，處3年以下有期徒刑、拘役或5
百元以下罰金。
中華民國刑法第216條
（行使偽造變造或登載不實之文書罪）
行使第210條至第215條之文書者，依偽造、變造文書或登載不實
事項或使登載不實事項之規定處斷。
附表1：大陸地區輸入生薑案，文書持有人：均為行政院農業委
       員會動植物防疫檢疫局高雄分局
┌──┬──────┬─────┬───────────┬────────┐
│編號│文 件 名 稱 │卷內影本出│出具人                │ 內容           │
│    │及文件日期  │處        │                      │                │
├──┼──────┼─────┼───────────┼────────┤
│ 1  │切結書影本1 │調查卷第52│公司行號：銓晟有限公司│本公司申請自大陸│
│    │張          │、103頁   │立切結書人：乙○○    │地區輸入生薑1批 │
│    │            │          │並蓋有「銓晟有限公司」│共20,000公斤，保│
│    │95年6月13日 │          │、「乙○○」印文各1處 │證僅供金門地區食│
│    │            │          │                      │用，絕對不會留為│
│    │            │          │                      │種植用          │
├──┼──────┼─────┼───────────┼────────┤
│ 2  │切結書影本1 │調查卷第54│公司行號：銓晟有限公司│本公司申請自大陸│
│    │張          │、113頁   │立切結書人：銓晟有限公│地區輸入生薑1批 │
│    │            │          │司                    │共12,000公斤，保│
│    │95年9月25日 │          │並蓋有「銓晟有限公司」│證僅供金門地區食│
│    │            │          │印文1處、「乙○○」印 │用，絕對不會留為│
│    │            │          │文2處                 │種植用          │
└──┴──────┴─────┴───────────┴────────┘
附表2：7月份輸出案，文書持有人：均為金門縣政府
┌──┬──────┬─────┬───┬───┬───┬────┬───┐
│編號│文 件 名 稱 │卷內影本出│丁○○│丁○○│丁○○│所犯罪名│備 註 │
│    │及文件日期  │處（原卷外│簽名  │印文  │指印  │及法條  │      │
│    │            │放）      │      │      │      │        │      │
├──┼──────┼─────┼───┼───┼───┼────┼───┤
│ 1  │丁○○申請書│本院卷第68│      │2枚   │      │        │申請人│
│    │原本1張     │頁，即調查│      │      │      │        │請求出│
│    │            │卷第28頁  │      │      │      │        │具產地│
│    │95年6月27日 │          │      │      │      │        │證明  │
├──┼──────┼─────┼───┼───┼───┼────┼───┤
│ 2  │賴建成農民出│本院卷第69│      │      │      │行使業務│出具人│
│    │售產物收據影│頁，即調查│      │      │      │登載不實│填載：│
│    │本1張       │卷第25、42│      │      │      │文書罪  │出售生│
│    │            │、59、126 │      │      │      │        │薑15噸│
│    │            │頁        │      │      │      │刑法第  │、金額│
│    │94年12月15日│          │      │      │      │216、   │225,00│
│    │            │          │      │      │      │215條   │0元   │
├──┼──────┼─────┼───┼───┼───┼────┼───┤
│ 3  │金門縣地政電│本院卷第70│      │      │      │        │金門縣│
│    │子閘門查驗單│至71頁    │      │      │      │        │金城鎮│
│    │影本2張     │          │      │      │      │        │東紅山│
│    │列印日期：  │          │      │      │      │        │段195 │
│    │95年7月12日 │          │      │      │      │        │地號  │
├──┼──────┼─────┼───┼───┼───┼────┼───┤
│ 4  │地段圖影本1 │本院卷第72│      │      │      │        │同上地│
│    │張          │頁        │      │      │      │        │號（舊│
│    │            │          │      │      │      │        │25622 │
│    │            │          │      │      │      │        │號）  │
├──┼──────┼─────┼───┼───┼───┼────┼───┤
│ 5  │所有權狀影本│本院卷第73│      │      │      │        │同段  │
│    │1張         │頁        │      │      │      │        │438地 │
│    │            │          │      │      │      │        │號所有│
│    │            │          │      │      │      │        │人：董│
│    │            │          │      │      │      │        │瑞生  │
│    │            │          │      │      │      │        │      │
├──┼──────┼─────┼───┼───┼───┼────┼───┤
│ 6  │金門縣政府95│本院卷第74│      │      │      │        │會勘地│
│    │年7月10日會 │至78頁，即│      │      │      │        │點：  │
│    │勘紀錄、會勘│調查卷第22│      │      │      │        │438地 │
│    │結果（地點由│至23頁    │      │      │      │        │號，紀│
│    │438地號更正 │          │      │      │      │        │錄人：│
│    │為195地號） │          │      │      │      │        │戊○○│
│    │原本1份及照 │          │      │      │      │        │      │
│    │片6張       │          │      │      │      │        │      │
├──┼──────┼─────┼───┼───┼───┼────┼───┤
│ 7  │金門馬祖地區│本院卷第79│1處   │1枚   │      │（經金門│核定數│
│    │植物或植物產│頁，即調查│      │      │      │縣政府實│量2250│
│    │品來源供貨證│卷第137頁 │      │      │      │質審查，│公斤，│
│    │明書申請書原│          │      │      │      │局長李增│審查結│
│    │本1張       │          │      │      │      │財、課長│果：為│
│    │申請人丁○○│          │      │      │      │楊慧明、│本地生│
│    │，申請編號86│          │      │      │      │承辦人洪│產，同│
│    │            │          │      │      │      │佳瑛會簽│意核辦│
│    │95年7月10日 │          │      │      │      │）      │      │
├──┼──────┼─────┼───┼───┼───┼────┼───┤
│ 8  │申請植物或植│本院卷第80│1處   │1枚   │      │        │申請人│
│    │物產品來源地│頁，即調查│      │      │      │        │具結：│
│    │供貨證明書具│卷第136頁 │      │      │      │        │產品在│
│    │結書原本1張 │          │      │      │      │        │金門生│
│    │具結人丁○○│          │      │      │      │        │產    │
│    │95年7月10日 │          │      │      │      │        │      │
└──┴──────┴─────┴───┴───┴───┴────┴───┘
附表3：11月份輸出案，文書持有人：均為金門縣政府
┌──┬──────┬─────┬───┬───┬───┬────┬───┐
│編號│文 件 名 稱 │卷內影本出│丁○○│丁○○│丁○○│所犯罪名│備 註 │
│    │及文件日期  │處（原卷外│簽名  │印文  │指印  │        │      │
│    │            │放）      │      │      │      │        │      │
├──┼──────┼─────┼───┼───┼───┼────┼───┤
│ 1  │丁○○申請書│本院卷第81│1處   │2枚   │      │        │申請以│
│    │原本1張     │頁        │      │      │      │        │在金門│
│    │            │          │      │      │      │        │本縣收│
│    │95年9月11日 │          │      │      │      │        │成生薑│
├──┼──────┼─────┼───┼───┼───┼────┼───┤
│ 2  │金門縣政府95│本院卷第82│      │      │      │        │地號同│
│    │年9月25日會 │頁        │      │      │      │        │段351 │
│    │勘紀錄原本1 │          │      │      │      │        │、352 │
│    │張（會勘結果│          │      │      │      │        │、353 │
│    │：空白）    │          │      │      │      │        │、355 │
├──┼──────┼─────┼───┼───┼───┼────┼───┤
│ 3  │賴建成農民出│本院卷第83│      │      │      │行使業務│與附表│
│    │售產物影本收│頁，即調查│      │      │      │登載不實│2編號2│
│    │據1張       │卷第25、42│      │      │      │文書罪  │為同1 │
│    │            │、59、126 │      │      │      │刑法第  │張    │
│    │94年12月15日│頁        │      │      │      │216、215│      │
│    │            │          │      │      │      │條      │      │
├──┼──────┼─────┼───┼───┼───┼────┼───┤
│ 4  │金門縣政府建│本院卷第84│      │      │      │        │調查員│
│    │設局95年10月│至85頁    │      │      │      │        │戊○○│
│    │12日簽呈原本│          │      │      │      │        │、課長│
│    │1張及後附統 │          │      │      │      │        │楊慧明│
│    │計表影本1張 │          │      │      │      │        │等會簽│
│    │            │          │      │      │      │        │      │
├──┼──────┼─────┼───┼───┼───┼────┼───┤
│ 5  │土地登記謄本│本院卷第86│      │      │      │        │依序為│
│    │原本4張     │至89頁    │      │      │      │        │：同段│
│    │列印日期依序│          │      │      │      │        │351、 │
│    │為：95年9月 │          │      │      │      │        │352、 │
│    │18日、同月18│          │      │      │      │        │353、 │
│    │日、同月18日│          │      │      │      │        │271地 │
│    │、10月11日  │          │      │      │      │        │號    │
├──┼──────┼─────┼───┼───┼───┼────┼───┤
│ 6  │現場照片6張 │本院卷第90│      │      │      │        │      │
│    │            │頁        │      │      │      │        │      │
├──┼──────┼─────┼───┼───┼───┼────┼───┤
│ 7  │金門馬祖地區│本院卷第91│1處   │      │      │（經金門│核定數│
│    │植物或植物產│頁，即調查│      │      │      │縣政府實│量6030│
│    │品來源供貨證│卷第46、14│      │      │      │質審查，│公斤，│
│    │明書申請書原│0頁       │      │      │      │局長李增│審查結│
│    │本1張       │          │      │      │      │財、課長│果：為│
│    │申請人丁○○│          │      │      │      │楊慧明、│本地生│
│    │，編號      │          │      │      │      │承辦人洪│產，同│
│    │186         │          │      │      │      │佳瑛會簽│意核發│
│    │            │          │      │      │      │）      │      │
│    │95年11月24日│          │      │      │      │        │      │
├──┼──────┼─────┼───┼───┼───┼────┼───┤
│ 8  │申請植物或植│本院卷第92│1處   │1枚   │      │        │申請人│
│    │物產品來源地│頁，即調查│      │      │      │        │具結：│
│    │供貨證明書具│卷第45、13│      │      │      │        │產品在│
│    │結書原本1張 │8頁       │      │      │      │        │金門生│
│    │申請人丁○○│          │      │      │      │        │產    │
│    │95年11月24日│          │      │      │      │        │      │
│    │            │          │      │      │      │        │      │
├──┼──────┼─────┼───┼───┼───┼────┼───┤
│ 9  │報告書原本1 │本院卷第93│1處   │1枚   │      │        │報告人│
│    │張          │頁，即調查│      │      │      │        │將申請│
│    │            │卷第44、13│      │      │      │        │數量由│
│    │報告人丁○○│9頁       │      │      │      │        │9083公│
│    │            │          │      │      │      │        │斤改為│
│    │95年11月24日│          │      │      │      │        │6030公│
│    │            │          │      │      │      │        │斤，請│
│    │            │          │      │      │      │        │求放行│
├──┼──────┼─────┼───┼───┼───┼────┼───┤
│ 10 │金門馬祖地區│本院卷第94│無    │無    │      │        │蓋有：│
│    │植物或植物產│頁，即調查│      │      │      │        │金門縣│
│    │品來源供貨證│卷第43、68│      │      │      │        │政府產│
│    │明書申請書原│、129頁   │      │      │      │        │地證明│
│    │本1張       │          │      │      │      │        │專用章│
│    │            │          │      │      │      │        │、「作│
│    │申請人丁○○│          │      │      │      │        │廢」條│
│    │，編號142號 │          │      │      │      │        │章    │
│    │95年10月12日│          │      │      │      │        │      │
└──┴──────┴─────┴───┴───┴───┴────┴───┘
附表4：7月份輸出案，文書持有人：均為行政院農業委員
       會動植物防疫檢疫局高雄分局
┌──┬──────┬────┬───┬───┬───┬────┬───┐
│編號│文 件 名 稱 │卷內原  │丁○○│丁○○│丁○○│所犯罪名│備 註 │
│    │            │本出處  │簽名  │印文  │指印  │        │      │
├──┼──────┼────┼───┼───┼───┼────┼───┤
│ 1  │行政院農業委│本院卷第│      │1處   │      │使公務員│95年7 │
│    │員會動植物防│151頁， │      │      │      │登載不實│月19日│
│    │疫檢疫局動植│即調查卷│      │      │      │罪      │檢防站│
│    │物及其產品進│第56、12│      │      │      │刑法第  │主任蔡│
│    │出金門馬祖檢│3頁     │      │      │      │214條   │杉檜、│
│    │查申請表暨金│        │      │      │      │        │檢查人│
│    │門馬祖地區旅│        │      │      │      │        │員童錦│
│    │客攜帶、托運│        │      │      │      │        │松，登│
│    │、郵寄農畜產│        │      │      │      │        │載：「│
│    │品至臺灣地區│        │      │      │      │        │本批金│
│    │聲明書原本1 │        │      │      │      │        │門生薑│
│    │張（金門檢疫│        │      │      │      │        │」2250│
│    │站載合格數量│        │      │      │      │        │公斤經│
│    │2,250公斤） │        │      │      │      │        │現場核│
│    │            │        │      │      │      │        │對確實│
│    │聲明人丁○○│        │      │      │      │        │無訛  │
│    │、代理人董東│        │      │      │      │        │      │
│    │漢          │        │      │      │      │        │      │
│    │95年7月12日 │        │      │      │      │        │      │
├──┼──────┼────┼───┼───┼───┼────┼───┤
│ 2  │金門馬祖地區│本院卷第│      │      │      │        │蓋有：│
│    │植物或植物產│152頁， │      │      │      │        │「金門│
│    │品來源供貨證│即調查卷│      │      │      │        │縣政府│
│    │明書申請書原│第58、12│      │      │      │        │產地證│
│    │本1張       │5頁     │      │      │      │        │明專用│
│    │申請人丁○○│        │      │      │      │        │章」在│
│    │，編號86號  │        │      │      │      │        │核發欄│
│    │95年7月11日 │        │      │      │      │        │項下  │
├──┼──────┼────┼───┼───┼───┼────┼───┤
│ 3  │切結書原本1 │本院卷第│1處   │3處   │      │        │切結有│
│    │張          │153頁， │      │      │      │        │：2250│
│    │立書人丁○○│即調查卷│      │      │      │        │公斤生│
│    │、代寄人董東│第57、12│      │      │      │        │薑作物│
│    │漢          │4頁     │      │      │      │        │為金門│
│    │            │        │      │      │      │        │境內生│
│    │95年7月11日 │        │      │      │      │        │產    │
└──┴──────┴────┴───┴───┴───┴────┴───┘
附表5：11月份輸出案，文書持有人：均為行政院農業委員
       會動植物防疫檢疫局高雄分局
┌──┬──────┬────┬───┬───┬───┬────┬───┐
│編號│文 件 名 稱 │卷內原  │丁○○│丁○○│丁○○│所犯罪名│備 註 │
│    │            │本出處  │簽名  │印文  │指印  │        │      │
├──┼──────┼────┼───┼───┼───┼────┼───┤
│ 1  │行政院農業委│本院卷第│      │      │      │使公務員│95年7 │
│    │員會動植物防│154頁， │      │      │      │登載不實│月19日│
│    │疫檢疫局動植│即調查卷│      │      │      │罪      │檢防站│
│    │物及其產品進│第61頁  │      │      │      │刑法第  │主任（│
│    │出金門馬祖檢│        │      │      │      │214條   │代）陳│
│    │查申請表暨金│        │      │      │      │        │炳財、│
│    │門馬祖地區旅│        │      │      │      │        │檢查人│
│    │客攜帶、托運│        │      │      │      │        │員侯秉│
│    │、郵寄農畜產│        │      │      │      │        │賦，登│
│    │品至臺灣地區│        │      │      │      │        │載：「│
│    │聲明書原本1 │        │      │      │      │        │申請人│
│    │張（數量原載│        │      │      │      │        │檢附金│
│    │9083公斤，經│        │      │      │      │        │門縣政│
│    │丙○○刪改為│        │      │      │      │        │府出具│
│    │6300公斤，金│        │      │      │      │        │之產地│
│    │門檢疫站合格│        │      │      │      │        │證明，│
│    │數量載6,030 │        │      │      │      │        │且種植│
│    │公斤）      │        │      │      │      │        │人董瑞│
│    │            │        │      │      │      │        │生切結│
│    │聲明人丙○○│        │      │      │      │        │為金門│
│    │（有丙○○簽│        │      │      │      │        │生產，│
│    │名1處及董東 │        │      │      │      │        │絕非產│
│    │漢名義印文1 │        │      │      │      │        │自中國│
│    │處）        │        │      │      │      │        │大陸」│
│    │95年10月19日│        │      │      │      │        │      │
├──┼──────┼────┼───┼───┼───┼────┼───┤
│ 2  │金門馬祖地區│本院卷第│      │      │      │        │蓋有：│
│    │植物或植物產│155頁， │      │      │      │        │「金門│
│    │品來源供貨證│即調查卷│      │      │      │        │縣政府│
│    │明書原本1張 │第62頁  │      │      │      │        │產地證│
│    │申請人丁○○│        │      │      │      │        │明專用│
│    │，編號186號 │        │      │      │      │        │章」在│
│    │95年11月24日│        │      │      │      │        │核發欄│
│    │            │        │      │      │      │        │項下  │
├──┼──────┼────┼───┼───┼───┼────┼───┤
│ 3  │切結書原本1 │本院卷第│2處   │      │1處   │        │切結內│
│    │張          │156頁， │靠近指│      │該枚指│        │容：本│
│    │            │即調查卷│印該處│      │印為董│        │人切結│
│    │切結人丁○○│第63頁  │之簽名│      │瑞生本│        │在金門│
│    │            │        │為董瑞│      │人所捺│        │地區種│
│    │95年11月24日│        │生本人│      │      │        │植生薑│
│    │            │        │所為；│      │      │        │共5000│
│    │            │        │另一簽│      │      │        │平方公│
│    │            │        │名為董│      │      │        │尺，地│
│    │            │        │東漢以│      │      │        │號東紅│
│    │            │        │丁○○│      │      │        │山段  │
│    │            │        │名義為│      │      │        │348至 │
│    │            │        │之    │      │      │        │352號 │
├──┼──────┼────┼───┼───┼───┼────┼───┤
│ 4  │聲明書原本1 │本院卷第│2處   │1處   │3處   │        │切結內│
│    │張          │157頁， │靠近指│      │且均為│        │容：本│
│    │切結人董瑞  │即調查卷│印該處│      │丁○○│        │人確認│
│    │生          │第64頁  │之簽名│      │本人所│        │金門縣│
│    │95年11月24  │        │為董瑞│      │捺    │        │政府核│
│    │日          │        │生本人│      │      │        │發第18│
│    │            │        │所為；│      │      │        │6號供 │
│    │            │        │另一簽│      │      │        │貨證明│
│    │            │        │名為董│      │      │        │書，生│
│    │            │        │東漢以│      │      │        │薑係本│
│    │            │        │丁○○│      │      │        │人在金│
│    │            │        │名義為│      │      │        │門地區│
│    │            │        │之    │      │      │        │生產  │
└──┴──────┴────┴───┴───┴───┴────┴───┘


司法院資訊處製作；財團法人民間司法改革基金會備份。
